【裁判字號】    97,易,2691
【裁判日期】    980807
【裁判案由】    詐欺
【裁判全文】
臺灣板橋地方法院刑事判決              97年度易字第2691號
公  訴  人  臺灣板橋地方法院檢察署檢察官
被      告  丙○○
                      樓
            未○○
上列被告等因詐欺案件，經檢察官提起公訴（97年度偵字第2220
6 、21334 號）及移送併辦（臺灣板橋地方法院檢察署97年度偵
字第28469 號、98年度偵字第3656號、臺灣士林地方法院檢察署
97年度偵字第11577號、 臺灣臺南地方法院檢察署97年度偵字第
12750 號），本院判決如下：
    主  文
丙○○犯如附表二「罪名欄」所示貳拾壹罪，各處如附表二「科
刑欄」所示之刑，各罪應沒收之物，詳如附表二「沒收欄」所載
。應執行有期徒刑玖年陸月，扣案之電腦主機壹台沒收。
未○○無罪。
    事  實
一、丙○○自民國97年4 月間某日起，明知自己並無較低折扣數
    （低於94折）之各百貨公司、量販店、7-11便利商店禮券、
    中油捷利卡或每張新臺幣（下同）36元以下之回數票來源，
    若以較低折扣數出售上開禮券、中油捷利卡或回數票，即無
    依約全數交貨之能力，竟意圖為自己不法之所有，向丑○○
    、丁○○佯稱有較低折扣數之禮券可出售等語，另在其位於
    臺北縣三峽鎮○○路83號3 樓租屋處內，使用其所有之電腦
    進入網際網路，以「aa650402g 」之帳號登入露天拍賣網站
    及YAHOO!奇摩拍賣網站，在該等網站上刊登以較低折扣數之
    價格出售7-11便利商店禮券、SOGO百貨公司禮券、新光三越
    百貨公司禮券、遠東百貨公司禮券、中油捷利卡、回數票或
    家樂福禮券之訊息，致如附表一所示之各被害人均陷於錯誤
    ，分別向丙○○購買如附表一所示之各種禮券、中油捷利卡
    或回數票，並陸續交付現金或依丙○○之指示匯款至丙○○
    所使用之帳戶內（付款時間、實際付款金額均詳如附表一所
    示）；丙○○復向辛○○、己○○佯稱若先交付一定數額之
    押金，即可以較低折扣購買禮券等語，致該2 人誤信為真，
    分別於如附表一編號1 、編號2 所示時間，各匯款50萬
    元之押金至丙○○指定之帳戶內，丙○○以上開方式共計詐
    得37,314,128元。嗣丙○○遲未依約交付貨品，並避不見面
    ，辛○○等人察覺有異而報警處理，經警於97年7 月9 日10
    時40分許，持本院核發之搜索票，搜索丙○○位於臺北縣三
    峽鎮○○路83號3 樓之租屋處，扣得其所有供本件犯罪所用
    之電腦主機1 台；復於同年月17日20時40分許，持臺灣板橋
    地方法院檢察署（下稱板橋地檢署）檢察官核發之拘票，在
    臺北縣土城市○○路12巷24號將丙○○拘提到案。
二、案經辛○○、己○○、亥○○、卯○○、申○○、甲○○、
    寅○○、巳○、符韶雲、宇○○、辰○○、酉○○、丑○○
    、天○○、庚○○、丁○○、地○○、乙○○、午○○訴由
    臺北市政府警察局信義分局移請及辛○○、亥○○、卯○○
    、寅○○、巳○、符韶雲訴請板橋地檢署檢察官偵查起訴，
    暨嘉義市政府警察局第二分局報告臺灣嘉義地方法院檢察署
    呈請臺灣高等法院檢察署核轉板橋地檢署檢察官及臺北縣政
    府警察局淡水分局報請臺灣士林地方法院檢察署檢察官及臺
    南市警察局第五分局報請臺灣臺南地方法院檢察署檢察官分
    別移送併辦。
    理  由
壹、被告丙○○部分：
一、訊據被告丙○○對其曾在露天拍賣網站、YAHOO!奇摩拍賣網
    站上以「aa650402g 」之帳號出售折扣之禮券，並與如附表
    一所示各被害人交易等事實坦承不諱，惟矢口否認有何詐欺
    取財之犯行，辯稱：伊的禮券是向1 名叫「壬○○」的男子
    所購買，伊用87折向壬○○購買，再賣給他人，賺取差價，
    壬○○於97年5 月中旬向伊說現在要有一定之金額及數量才
    拿得到87折之禮券，伊向各被害人收來的款項都用現金交給
    壬○○了，壬○○卻於97年6 月17日忽然不見也聯絡不到，
    伊才知道被他騙了，伊沒有要騙買家的意思云云。經查：
  (一)程序方面：
  1.證人辛○○、卯○○、寅○○、巳○曾於檢察官偵查中到庭
    具結作證，其等向檢察官所為之言詞陳述，並無證據證明有
    何顯不可信之情況，且與本案待證事實相關，依刑事訴訟法
    第159 條之1 第2 項規定，均得為證據。
  2.證人辛○○、己○○、亥○○、卯○○、子○○、申○○、
    甲○○、寅○○、巳○、符韶雲、戊○○、宇○○、辰○○
    、酉○○、丑○○、天○○、庚○○、丁○○、地○○、乙○○、午○○等人於警詢時所述，及卷附辛○○網路下單及
    網路交易對話列印資料、玉山銀行轉帳交易紀錄、玉山銀行
    存摺影本、己○○匯款紀錄及網路交易對話列印資料各1 份
    、亥○○購買禮券匯款之存摺影本3 份、卯○○華南商業銀
    行存摺影本、匯款單影本、子○○存摺內頁影本、網路交易
    對話往來電子郵件列印資料、申○○匯款之自動櫃員機交易
    明細表影本、與丙○○網路交易對話列印資料各1 份、中國
    信託商業銀行存款憑證影本7 份、甲○○網路訂購交易列印
    資料、郵局存摺影本各1 份、寅○○銀行查詢帳戶往來明細
    資料、永豐銀行存摺影本、巳○中國信託商業銀行存摺影本
    、與丙○○網路交易對話列印資料、符韶雲彰化銀行存款憑
    條影本、與丙○○網路交易對話列印資料、戊○○網路匯款
    資料、國泰世華銀行存摺封面影本、宇○○郵局存摺影本、
    辰○○網路ATM 轉出明細查詢資料、酉○○花旗銀行跨行匯
    款申請書影本、天○○彰化銀行存款憑條影本、與丙○○網
    路交易對話列印資料、庚○○國泰世華銀行自動櫃員機交易
    明細表影本、丁○○土地銀行存摺影本、地○○匯豐銀行帳
    戶交易資料影本、與丙○○網路交易對話列印資料、乙○○
    彰化銀行自動櫃員機交易明細表影本、與丙○○網路交易對
    話列印資料、午○○中國信託商業銀行存摺影本、郵局存摺
    影本、與丙○○網路交易對話列印資料、杜宥姍（午○○之
    妻）中國信託商業銀行存摺影本、露天拍賣網站aa650402g
    帳號申請人（丙○○）資料、丙○○華南銀行三峽分行帳號
    000000000000號帳戶交易明細表、彰化銀行三峽分行帳號00
    000000000000號帳戶之帳戶資料及交易明細查詢、存摺存款
    交易明細查詢、開戶及變更資料、中國信託商業銀行帳號00
    0000000000號帳戶開戶資料及交易明細表、中國信託商業銀
    行00000000000000號帳戶客戶相關資料、0000000000號行動
    電話通聯調閱查詢單、遠傳電信股份有限公司0000000000號
    、0000000000號用戶資料、0000000000號及0000000000號電
    話之雙向通聯紀錄各1 份，均屬被告丙○○以外之人於審判
    外之言詞或書面陳述，而公訴人及被告丙○○就上開言詞或
    書面陳述，於本院調查證據時知有刑事訴訟法第159 條第1
    項不得為證據之情形，均未於言詞辯論終結前聲明異議，視
    為同意作為證據，本院審酌該等言詞、書面陳述作成之情形
    均屬正常，並無何違背法定程序或不當之情形，且與待證事
    實相關，認適當作為證據，故上開言詞或書面陳述依刑事訴
    訟法第159 條之5 之規定，均具有證據能力。
  (二)實體方面：
  1.被告丙○○對伊自96年7 月間起至97年6 月間止，曾在露天
    拍賣網站及YAHOO!奇摩拍賣網站上以「aa650402g 」之帳號
    出售折扣之禮券，如附表一編號1 至14、16、17、19至21所
    示之被害人均在網路上向伊購買折扣禮券，另伊曾經由妹妹
    林憶貞介紹出售折扣禮券予丑○○，再經丑○○介紹出售折
    扣禮券予丑○○弟媳丁○○，買家最後一段時間所買禮券伊
    並未依約全數出貨之事實坦承不諱，而被告丙○○自97年4
    至6 月間，在前開拍賣網站上刊登以低於市價折扣數之折扣
    價出售7-11便利商店禮券、SOGO百貨公司禮券、新光三越百
    貨公司禮券、遠東百貨公司禮券、中油捷利卡、回數票或家
    樂福禮券之訊息，並向告訴人辛○○、己○○稱若先交付一
    定數額之押金，即可以較低折扣購買禮券等語，因被告丙○○出售價格比其他賣家便宜，致如附表一編號1 至14、16、
    17、19至21所示之各被害人分別支付押金或向其購買如附表
    一所示之各種禮券、中油捷利卡或回數票，並依被告丙○○
    之指示匯款至丙○○所使用之帳戶內（付款時間、實際付款
    金額均詳如附表一編號1 至14、16、17、19至21所示），另
    告訴人丑○○、丁○○分別經由林憶貞、丑○○之介紹，知
    悉被告丙○○經營出售低價折扣禮券之業務，因認價格低廉
    可轉賣牟利，即分別向被告丙○○購買如附表一編號15、18
    所示之折扣禮券並交付款項，惟被告丙○○收取上開各買家
    所交付之價金後未依約出貨（附表一所示均係已付款未出貨
    之交易，已交貨完成之交易並未列出）等事實，亦據證人己○○、子○○、申○○、甲○○、符韶雲、宇○○、辰○○
    、酉○○、天○○、庚○○、丁○○、地○○、乙○○、午
    ○○等14人於警詢時，證人寅○○、巳○等2 人於警詢、偵
    訊時，證人亥○○、戊○○、丑○○等3 人於警詢、本院審
    理時及證人辛○○、卯○○等2 人於警詢、偵訊、本院審理
    時分別證述明確，並有辛○○網路下單及網路交易對話列印
    資料、玉山銀行轉帳交易紀錄、玉山銀行存摺影本、己○○
    匯款紀錄、網路交易對話列印資料各1 份、亥○○購買禮券
    匯款之存摺影本3 份、卯○○華南商業銀行存摺影本、匯款
    單影本、子○○存摺內頁影本、網路交易對話往來電子郵件
    列印資料、申○○匯款之自動櫃員機交易明細表影本、與丙○○網路交易對話列印資料各1 份、中國信託商業銀行存款
    憑證影本7 份、甲○○網路訂購交易列印資料、郵局存摺影
    本各1 份、寅○○銀行查詢帳戶往來明細資料、永豐銀行存
    摺影本、巳○中國信託商業銀行存摺影本、與丙○○網路交
    易對話列印資料、符韶雲彰化銀行存款憑條影本、與丙○○
    網路交易對話列印資料、戊○○網路匯款資料、國泰世華銀
    行存摺封面影本、宇○○郵局存摺影本、辰○○網路ATM 轉
    出明細查詢資料、酉○○花旗銀行跨行匯款申請書影本、天
    ○○彰化銀行存款憑條影本、與丙○○網路交易對話列印資
    料、庚○○國泰世華銀行自動櫃員機交易明細表影本、丁○○土地銀行存摺影本、地○○匯豐銀行帳戶交易資料影本、
    與丙○○網路交易對話列印資料、乙○○彰化銀行自動櫃員
    機交易明細表影本、與丙○○網路交易對話列印資料、午○○中國信託商業銀行存摺影本、郵局存摺影本、與丙○○網
    路交易對話列印資料、杜宥姍（午○○之妻）中國信託商業
    銀行存摺影本、露天拍賣網站aa650402g 帳號申請人（丙○○）資料、丙○○華南銀行三峽分行帳號000000000000號帳
    戶交易明細表（交易期間為96年8 月1 日至97年8 月28日）
    、彰化銀行三峽分行帳號00000000000000號帳戶之帳戶資料
    及交易明細查詢、存摺存款交易明細查詢、開戶及變更資料
    、中國信託商業銀行帳號000000000000號帳戶開戶資料及交
    易明細表（交易期間為96年8 月1 日至97年8 月28日）各1
    份附卷可稽，均堪認屬實。又依卷附己○○匯款紀錄及網路
    訂購交易對話列印資料（見板橋地檢署97年度偵字第22206
    號偵查卷第87、99頁）、亥○○購買禮券匯款之存摺影本內
    容（見板橋地檢署97年度他字第5311號偵查卷第19頁）所示
    ，己○○於附表一編號2 交易中所支付之實際金額應為35
    9,200 元（該筆款項與附表一編號2 合計匯款539,210 元
    ，且己○○亦曾於97年5 月29日寄送內容為「林小姐今天轉
    了539200元給您，其中359200元是我得標7-11禮券40萬元，
    另外我要再購買回數票50本180000元一起轉給您」等語之網
    路信件予被告丙○○），而亥○○於附表一編號3 交易中
    所支付之實際金額應為813,500 元（該筆款項與附表一編號
    3 、、合計匯款2,707,000 元），起訴書分別誤載為
    364,000 元（起訴書附表第5 頁編號15）、1,267,000 元（
    起訴書附表第1 頁編號16、17合計），應予更正。另由卷附
    乙○○彰化銀行自動櫃員機交易明細表影本、與丙○○網路
    交易對話列印資料（見板橋地檢署97年度偵字第20607 號偵
    查卷第230 、378-391 頁）所示，乙○○係以9 折向被告丙○○購買面額10萬元之7-11便利商店禮券，並匯款9 萬元至
    被告丙○○指定之帳戶內，起訴書誤載為係以88折購買面額
    16萬元之SOGO百貨公司禮券，匯款140,800 元（起訴書附表
    第18頁），亦屬有誤，應予更正。
  2.被告丙○○否認有詐欺取財犯行，辯稱：伊的禮券是向1 名
    叫「壬○○」的男子所購買，伊向各被害人收來的款項都用
    現金交給壬○○了，壬○○卻於97年6 月17日忽然不見也聯
    絡不到，伊才知道被壬○○騙了云云。查被告丙○○曾於警
    詢時供稱：壬○○使用之電話號碼為0000000000號，帳號為
    000-00000000000000號，於本院訊問時供稱：壬○○所用之
    電話號碼為0000000000號，壬○○會打0000000000、000000
    0000號電話給伊，伊和壬○○從96年8 月份到97年6 月份都
    有聯絡云云，惟上開帳戶開戶人為「癸○○」，經指認癸○○之照片後，被告丙○○表示不認識該人，此有中國信託商
    業銀行00000000000000號帳戶客戶相關資料、癸○○個人戶
    籍及相片影像資料各1 份在卷可佐，又經本院調閱00000000
    00、0000000000號行動電話於97年3 月26日至同年6 月30日
    間之雙向通聯紀錄，該2 支電話在該段時間內均無與000000
    0000號或0000000000號行動電話通聯之紀錄，且0000000000
    號行動電話申辦人為「戌○○」，經指認戌○○之照片後，
    被告丙○○表示不認識該人，而0000000000號行動電話門號
    於96年8 月1 日至97年7 月17日間無人使用，此有00000000
    00號行動電話通聯調閱查詢單、戌○○個人戶籍及相片影像
    資料、遠傳電信股份有限公司0000000000號、0000000000號
    用戶資料、0000000000號及0000000000號電話之雙向通聯紀
    錄各1 份在卷可憑，且被告丙○○迄未提供「壬○○」之真
    實姓名、年籍資料或聯絡方式供本院調查，亦未提出任何足
    以證明其已將購買禮券之款項交給「壬○○」之證據，故是
    否確有「壬○○」此人作為被告丙○○出售折扣禮券之供貨
    上游，實有可疑。至共同被告未○○固曾於警詢及偵訊時供
    稱：丙○○的禮券來源是上游賣家壬○○所提供云云，惟其
    亦同時供稱：伊沒看過壬○○，是丙○○說她的大盤是壬○○，但伊不知道壬○○的年籍及聯絡方式等語，則共同被告
    未○○既僅聽過被告丙○○提及此名字，未曾親自見過壬○○本人，其上開所述自無從據以佐證確有「壬○○」此人之
    事實。是被告丙○○空言辯稱伊係向「壬○○」購買禮券，
    本件所收取之款項均交給「壬○○」，伊是被「壬○○」騙
    了云云，尚難採信。
  3.再查，被告丙○○曾於警詢時自承：伊曾多次叫未○○、賴
    美娟、王基謚等人去百貨公司、便利商店及量販店臨櫃購買
    禮券，新光三越禮券50萬元以上即以98折出售，SOGO百貨是
    50萬元以上以97折出售，100 萬元以上以95折出售，大部分
    公司禮券大約都是介於97至98折之間等語，證人賴美娟亦於
    警詢時證稱：曾幫丙○○向百貨公司、7-11便利店、中油公
    司、家樂福臨櫃購買禮券，一般來說都是最少要買50萬元以
    上才有折扣，折扣頂多是97至98折等語，而被告丙○○於本
    案中係以低於94折之價格出售各百貨公司禮券給各被害人，
    已如前述，其顯有買高賣低、承擔其中差價虧損之情形，雖
    被告丙○○辯稱是「壬○○」叫伊臨櫃購買禮券，作為禮券
    來源清楚之證明云云，但是否確有「壬○○」此人之存在既
    有可疑，被告丙○○前開所辯，亦難採信。是以，若被告丙○○確有低於94折之禮券來源，其僅需向該來源購買禮券即
    可，豈有另以較高折扣數臨櫃購買禮券之必要？足認被告丙○○於刊登出售折扣禮券訊息，並接受如附表一所示各被害
    人付款購買禮券、中油捷利卡、回數票時，已明知自己並無
    較低折扣數（低於94折）之各百貨公司、量販店、7-11便利
    商店禮券、中油捷利卡或每張36元以下之回數票來源，若以
    較低折扣數出售上開禮券、中油捷利卡或回數票，即無依約
    全數交貨之能力，竟仍在露天拍賣網站及YAHOO!奇摩拍賣網
    站上刊登以較低折扣數之價格出售7-11便利商店禮券、SOGO
    百貨公司禮券、新光三越百貨公司禮券、遠東百貨公司禮券
    、中油捷利卡、回數票或家樂福禮券之訊息，復向告訴人辛○○、己○○佯稱若先交付一定數額之押金，即可以較低折
    扣購買禮券等語，另向告訴人丑○○、丁○○佯稱有較低折
    扣數之禮券可出售等語，致如附表一所示各被害人陷於錯誤
    而支付押金或付款購買禮券、中油捷利卡、回數票，被告丙○○顯有意圖為自己不法所有之詐欺取財犯意，亦有對各被
    害人施用詐術取得財物之行為無疑。綜上所述，被告丙○○
    所辯不足採信，本件事證已臻明確，其犯行堪以認定，應予
    依法論科。
二、核被告丙○○所為，均係犯刑法第339 條第1 項詐欺取財罪
    。其對如附表一所示被害人21人所犯之詐欺取財罪21件，犯
    意各別，犯罪時間或被害人亦相異，均應分論併罰。板橋地
    檢署檢察官以97年度偵字第28469 號移送併辦關於被告丙○○部分，與本件業經起訴之犯罪事實完全相同，屬事實上一
    罪，該部分自為起訴效力所及，本院應併予審理。另板橋地
    檢署檢察官以98年度偵字第3656號移送併辦部分、臺灣士林
    地方法院檢察署檢察官及臺灣臺南地方法院檢察署檢察官移
    送併辦部分，分別與業經起訴之附表一編號16、8 、10（被
    害人天○○、巳○、符韶雲遭詐欺取財部分）犯罪事實完全
    相同，屬事實上一罪，亦為起訴效力所及，本院亦應併予審
    理，附此敘明。爰審酌被告丙○○正值青壯，不思以正當方
    法賺取財物，竟貪圖不法利益，以如附表一所示方式詐騙各
    被害人，被害人數非少，共計詐得3731萬餘元，且除曾退還
    宇○○78,000元外，並未與各被害人達成和解，賠償其等所
    受之損害，及被告丙○○犯罪之動機、目的、手段、犯後態
    度、各被害人所受損失等一切情狀，分別量處如附表二所示
    之刑，並定其應執行之刑，以資懲儆。
三、扣案之電腦主機1 台，係被告丙○○所有供其本件經營網路
    販賣禮券所使用，業經其於警詢及本院準備程序時供述明確
    ，為其供本件犯罪所用之物，應依刑法第38條第1 項第2 款
    規定宣告沒收。至警方於97年7 月9 日10時40分許，搜索被
    告丙○○位於臺北縣三峽鎮○○路83號3 樓之租屋處時，固
    曾一併扣得7-11便利商店禮券袋33個、新光三越百貨公司禮
    券袋22個、7-11便利商店面額100 元之禮券1 張、三峽鎮農
    會金融卡、華南銀行金融卡各1 張、丙○○郵局存摺、中國
    信託商業銀行土城分行存摺各1 本、彰化銀行三峽分行存摺
    4 本、未○○郵局帳戶存摺、華南商業銀行樹林分行存摺、
    彰化銀行三峽分行帳戶存摺各1 本、郵局帳戶金融卡、彰化
    銀行三峽分行帳戶金融卡各1 張、林憶貞三峽鎮農會帳戶存
    摺1 本、新光三越百貨公司購買商品禮券發票（金額150 萬
    元）、SOGO百貨公司購買商品禮券發票（90萬元）、中油公
    司購買油票發票影本（40萬元）各1 張、DAEWOO型行動電話
    1 支（內含門號0000000000號SIM 卡1 枚）、被告丙○○等
    人之匯款單5 張、新光三越百貨公司及SOGO百貨公司空白禮
    券訂購單4 張、資料1 批（內含丙○○玉山銀行特定金錢信
    託申購書收執聯1 張、購買中油捷利加油卡發票2 張、丙○○彰化銀行個人網路銀行服務約定書、彰化銀行約定轉入帳
    戶服務申請書、台新銀行清償證明書、玉山銀行辦理特定金
    錢信託契約總約定書、新光銀行特定金錢信託資金申購申請
    書各1 份、臺灣郵政股份有限公司簡易人壽保險保費轉帳委
    託書3 份、裘裘小舖營業人使用三聯式統一發票明細表、營
    業人銷售額與稅額申報書第二聯、財政部臺灣省北區國稅局
    臺北縣分局96年9 月4 日函、96年9 月13日函各1 份）等物
    ，並於同日8 時15分許搜索臺北縣土城市○○路158 巷7 號
    時扣得案外人賴美娟中國信託商業銀行金城簡易分行存摺1
    本、於同日9 時許搜索臺北縣三峽鎮○○路36巷8 號時扣得
    裘裘小舖店章、發票章各1 枚、隨身碟1 個，惟上開物品均
    非供被告丙○○犯上開詐欺取財犯行所用之物或犯罪預備之
    物，均不予宣告沒收。另警方雖於被告丙○○位於臺北縣三
    峽鎮○○路83號3 樓之租屋處內搜索扣得門號0000000000號
    SIM 卡1 枚，此門號係被告丙○○留在網路上與被害人聯絡
    所用，惟該門號申辦人係案外人鄧燧人，此有台灣大哥大資
    料查詢1 份在卷可考（見本院卷第246 頁），該SIM 卡顯非
    被告丙○○所有，亦不予宣告沒收，併此敘明。
四、公訴意旨另略以：被告丙○○除向辛○○等被害人詐得如附
    表一所示之金額外，復向辛○○、亥○○、卯○○佯稱若有
    押金可以拿到更低之折扣，致辛○○於97年2 月22日、同年
    月29日各匯款25萬元予丙○○作為押金，亥○○於96年11月
    12日、同年12月19日各匯款50萬元予丙○○作為押金，卯○○則匯款90萬元予丙○○作為押金。因認被告丙○○取得上
    開押金共計240 萬元部分亦均涉犯刑法第339 條第1 項詐欺
    取財罪嫌。惟查，告訴人辛○○係於97年2 月間交付上開押
    金，告訴人亥○○係於96年11、12月間交付上開押金，告訴
    人卯○○則係於96年10月間交付上開押金，業據告訴人辛○○、亥○○、卯○○分別陳明在卷，而被告丙○○自96年7
    月起即與告訴人辛○○、亥○○開始有折扣禮券之交易往來
    ，自96年10月間起與告訴人卯○○有折扣禮券之交易往來，
    在97年3 月前均能依約全數交貨，並無交易不正常之情形，
    此經告訴人辛○○、亥○○、卯○○於警詢時分別證述明確
    ，是尚難認定被告丙○○於97年3 月前向告訴人辛○○、亥
    ○○、卯○○收取上開押金時，即有意圖為自己不法所有，
    收取押金後不打算依約交貨，亦不打算返還押金之情形，自
    難遽認被告丙○○此部分收取押金之行為，亦涉有詐欺取財
    犯行。此外，復查無其他證據證明被告丙○○確有公訴人所
    指此部分之詐欺取財犯行，公訴人認被告丙○○此部分亦涉
    有詐欺取財罪即有未合。然公訴意旨認被告丙○○此部分向
    辛○○、亥○○、卯○○收取押金之犯行與其前揭經論罪科
    刑之對該3 人詐欺取財罪部分各有事實上一罪關係，爰均不
    另為無罪之諭知。
貳、被告未○○部分：
一、公訴意旨略以：被告未○○與其女友丙○○共同基於意圖為
    自己不法所有之犯意聯絡，自96年12月間起，由丙○○指示
    未○○或不知情之鄧巧雪、賴美娟、林憶貞、王基謚等人（
    以上4 人均另為不起訴處分），向新光三越百貨公司、SOGO
    百貨公司、7-11便利商店、中油公司、家樂福量販店等，以
    97或98折之價格臨櫃現金購買禮券，再利用網際網路之奇摩
    、露天等拍賣網站，以88折至91折不等之價格轉售予不特定
    之客戶，明顯以高買低賣之方式取信於客戶，俟客戶受騙下
    單購買禮券後，再由丙○○指示未○○、賴美娟、林憶貞、
    王基謚等人將禮券送交客戶，丙○○再以賴美娟、鄧巧雪之
    拍賣帳號佯裝下游買家，向購買禮券之客戶大量下單將禮券
    買回，借以營造市場熱絡買氣，丙○○於此時便鼓吹客戶大
    量下單購買禮券以獲取暴利，導致客戶陷入錯誤而陸續匯款
    至丙○○指定之銀行帳戶，嗣丙○○再以各種理由拖延交貨
    並乘機脫款，以訛詐客戶購買禮券之貨款，丙○○每月並負
    責供應未○○之日常生活開銷，而未○○雖可預見丙○○以
    上開高買低賣之方式經營禮券販賣生意並不合常理，顯係在
    培養被害人之信任而為詐欺行為，竟仍不違背其本意而替丙○○購買及分送禮券予客戶。丙○○及未○○以上述犯罪手
    法，詐騙亥○○等21人，總計獲得不法利益4022萬1728元，
    丙○○、未○○得手後即逃匿無蹤。因認被告未○○涉犯刑
    法第339 條第1 項詐欺取財罪嫌。
二、按犯罪事實應依證據認定之，無證據不得認定其犯罪事實。
    又不能證明被告犯罪者，應諭知無罪之判決，刑事訴訟法第
    154 條第2 項、第301 條第1 項前段分別定有明文。次按事
    實之認定，應憑證據，如未能發現相當證據，或證據不足以
    證明，自不能以推測或擬制之方法，以為裁判基礎，最高法
    院40年台上字第86號判例意旨參照。又依刑事訴訟法第161
    條第1 項之規定：檢察官就被告犯罪事實，應負舉證責任，
    並指出證明之方法。因此，檢察官對於起訴之犯罪事實，應
    負提出證據及說服之實質舉證責任。倘其所提出之證據，不
    足為被告有罪之積極證明，或其指出證明之方法，無從說服
    法院以形成被告有罪之心證，基於無罪推定之原則，自應為
    被告無罪判決之諭知，亦有最高法院92年台上字第128 號判
    例要旨足參。且刑事訴訟上證明之資料，無論其為直接證據
    或間接證據，均須達於通常一般人均不致於有所懷疑，而得
    確信其為真實之程度，始得據為有罪之認定，若其關於被告
    是否犯罪之證明未能達此程度，而有合理性懷疑之存在，致
    使無從形成有罪之確信，根據「罪證有疑，利於被告」之證
    據法則，即不得遽為不利被告之認定，此觀諸最高法院76年
    台上字第4986號判例意旨亦甚明顯。
三、本件公訴人認被告未○○涉犯詐欺取財犯行，無非係以：
    被告未○○供稱：伊與共同被告丙○○為同居男女朋友，伊
    曾幫丙○○到百貨公司臨櫃購買禮券或開車運送禮券給買家
    ，丙○○經濟來源就是她在網路上販賣禮券的獲利，伊生活
    上開銷是丙○○給的等語、共同被告丙○○供述：未○○
    有時會幫伊去百貨公司臨櫃購買禮券，或偶爾幫伊送禮券給
    客戶等語、告訴人亥○○於警詢時指稱：曾打電話給未○○聯絡交貨事宜等語、告訴人辛○○、卯○○於警詢、本
    院審理時分別指稱：以前有些購買禮券之款項是匯入未○○
    帳戶，那些交易都有完成（有拿到禮券）等語、告訴人丁○○於警詢時指稱：未○○曾佯裝買家在網路上幫伊「洗評
    價」（多次登錄網路優良評語），使伊於網路販售禮券之評
    價變好，讓伊誤認網路上確有禮券之市場等語，資為論罪依
    據。
四、訊據被告未○○固坦承與共同被告丙○○係同居男女朋友關
    係，知悉丙○○從事網路上禮券交易，曾幫丙○○去百貨公
    司買禮券或載丙○○去交貨等語，惟堅詞否認有何詐欺取財
    之犯行，辯稱：對丙○○如何與買家交易之事並不清楚，那
    都是丙○○自己在處理，伊沒有過問，也沒有和她一起賣禮
    券，直到出事了，伊才知道丙○○收錢沒有給禮券的事等語
    。經查：
  (一)被告未○○辯稱並未參與經營共同被告丙○○在網路上販賣
    禮券之業務，不清楚丙○○交易情形等語，核與共同被告丙○○於警、偵訊及本院審理時迭次供稱：未○○知道伊在網
    路上販賣禮券，但沒有參與經營，是伊1 個人在經營，未○○不知道伊買賣禮券的價格，也不知道伊再以下游買家身分
    把禮券買回之事等語相符，而證人己○○、子○○、申○○
    、甲○○、寅○○、巳○、符韶雲、戊○○、宇○○、辰○○、酉○○、天○○、庚○○、地○○、乙○○、午○○等
    人於警詢時均證稱：本案只有跟丙○○聯繫交易等語，證人
    丑○○亦於本院審理時到庭具結證稱：認識未○○，但在買
    賣禮券過程中，沒有和未○○有買賣上面的接觸等語；另證
    人辛○○於本院審理時到庭具結證稱：購買禮券的交易細節
    伊都是跟丙○○聯絡，沒有跟未○○聯絡過等語，證人亥○○於本院審理時到庭具結證稱：交易細節都是跟丙○○聯絡
    ，有時丙○○手機沒有接，伊會請未○○轉告丙○○回電，
    但不會跟未○○講交易的事情，伊以前在警詢所說和未○○
    聯絡交貨事宜，可能是指約交貨時間或地點之類，未○○應
    該是跟丙○○說了以後才會再跟伊聯絡等語，證人卯○○於
    本院審理時到庭具結證稱：伊沒有跟未○○聯絡過買賣禮券
    的交易細節，面交時有3 次是由未○○載丙○○過來，是丙○○將禮券交給伊，沒有經過未○○的手等語，是被告未○○所辯並未參與經營共同被告丙○○在網路上販賣禮券之業
    務，不清楚丙○○交易情形等語，尚堪採信。又被告未○○
    與共同被告丙○○既係同居男女朋友，關係親密，則被告未
    ○○縱曾有應丙○○之要求，幫丙○○臨櫃購買禮券、開車
    載丙○○外出送交禮券、代接電話留言、傳話或將帳戶借給
    丙○○使用等行為（該等行為均非向被害人施用詐術之犯罪
    行為），或曾由丙○○支應2 人生活費用，均與常情無違，
    實難憑以認定被告未○○清楚知悉共同被告丙○○經營禮券
    交易之情形（買賣禮券之成本、售價、除臨櫃購買外有無其
    他禮券來源、有哪些買家及詳細交易細節等），並有與共同
    被告丙○○共犯如附表一所示詐欺取財犯行之犯意聯絡或行
    為分擔。
  (二)再按，告訴人之告訴，係以使被告受刑事訴追為目的，是其
    陳述是否與事實相符，仍應調查其他證據以資審認，最高法
    院52年度台上字第1300號判例意旨參照。查告訴人丁○○固
    曾於警詢時指稱：未○○曾佯裝買家在網路上幫伊「洗評價
    」（多次登錄網路優良評語），使伊於網路販售禮券之評價
    變好，讓伊誤認網路上確有禮券之市場云云，惟並未舉證以
    實其說，公訴人亦未就此節提出其他積極證據以資佐證，是
    告訴人丁○○前開所述是否屬實尚有可疑，不足據為對被告
    未○○不利之認定。
五、綜上所述，公訴人所舉之證據，尚未達於通常一般人均不致
    於有所懷疑，而得確信被告未○○確有與共同被告丙○○共
    犯詐欺取財犯行之程度，本院自無從形成被告未○○已構成
    詐欺取財犯行之確信，此外，復查無其他積極證據足資認定
    被告未○○確有公訴人所指之上開犯行，既不能證明其犯罪
    ，揆諸前開法條之規定，依法自應為被告未○○無罪之諭知
    。
六、板橋地檢署檢察官97年度偵字第28469 號移送併辦意旨關於
    被告未○○犯罪事實之部分略以：被告未○○與其女友丙○○共同基於意圖為自己不法所有之犯意聯絡，自96年12月間
    起，由丙○○指示未○○或不知情之鄧巧雪、賴美娟、林憶
    貞、王基謚等人，向新光三越百貨公司、SOGO百貨公司、7-
    11便利商店、中油公司、家樂福量販店等，以97或98折之價
    格臨櫃現金購買禮券，再利用網際網路之奇摩、露天等拍賣
    網站，以88折至91折不等之價格轉售予不特定之客戶，明顯
    以高買低賣之方式取信於客戶，俟客戶受騙下單購買禮券後
    ，再由丙○○指示未○○、賴美娟、林憶貞、王基謚等人將
    禮券送交客戶，丙○○再以賴美娟、鄧巧雪之拍賣帳號佯裝
    下游買家，向購買禮券之客戶大量下單將禮券買回，借以營
    造市場熱絡買氣，丙○○於此時便鼓吹客戶大量下單購買禮
    券以獲取暴利，導致客戶陷入錯誤而陸續匯款至丙○○指定
    之銀行帳戶，嗣丙○○再以各種理由拖延交貨並乘機脫款，
    以訛詐客戶購買禮券之貨款，丙○○每月並負責供應未○○
    之日常生活開銷，而未○○雖可預見丙○○以上開高買低賣
    之方式經營禮券販賣生意並不合常理，顯係在培養被害人之
    信任而為詐欺行為，竟仍不違背其本意而替丙○○購買及分
    送禮券予客戶。丙○○及未○○以上述犯罪手法，詐騙亥○○等21人，總計獲得不法利益4022萬1728元，丙○○、未○○得手後即逃匿無蹤。因認被告未○○涉犯刑法第339 條第
    1 項詐欺取財罪嫌，該犯行與本件經起訴部分為同一事實，
    應由本院併案審理云云。惟查，本件被告未○○經起訴部分
    既判決無罪，則前開移送併辦部分，與本件即不生事實或裁
    判上一罪關係，無從併辦，該案應退由檢察官另為適法之處
    理。
據上論斷，應依刑事訴訟法第299 條第1 項前段、第301 條第1
項前段，刑法第339 條第1 項、第51條第5 款、第38條第1 項第
2 款，刑法施行法第1 條之1 ，判決如主文。
本案經檢察官黃明絹到庭執行職務。
中    華    民    國    98    年    8     月    7     日
                刑事第十九庭  審判長法  官  汪怡君
                                    法  官  楊仲農
                                    法  官  楊筑婷
上列正本證明與原本無異。
如不服本判決，應於判決送達後10日內敘明上訴理由，向本院提
出上訴狀 (應附繕本)，上訴於臺灣高等法院。其未敘述上訴理
由者，應於上訴期間屆滿後20日內向本院補提理由書「切勿逕送
上級法院」。
中    華    民    國    98    年    8     月    10    日
                                    書記官  林怡君
┌────────────────────────────────────────────┐
│附表一                                                                                  │
├──┬───┬─────────┬───────┬────────────┬──────┤
│編號│被害人│詐騙方式          │付／匯款日期  │購買禮券項目、數量      │實際付款金額│
├──┼───┼─────────┼───────┼────────────┼──────┤
│1   │辛○○│丙○○在露天拍賣網│97年4月21日 │以89折購買面額86,500元│76,985元  │
│    │      │站上刊登禮券特惠出│              │  之7-11便利商店禮券    │            │
│    │      │售訊息，並以MSN 向│97年4月30日 │押金                  │50萬元    │
│    │      │辛○○佯稱交付押金│97年5月9日  │以88折購買面額54,000元│47,520元  │
│    │      │可以較低折扣購買禮│              │  之SOGO百貨公司禮券    │            │
│    │      │券，辛○○因而共計│97年5月10日 │以91折購買面額296,000 │269,360元 │
│    │      │匯款3,909,618 元。│              │  元之新光三越百貨公司禮│            │
│    │      │                  │              │  券                    │            │
│    │      │                  │97年5月11日 │以89折購買面額10萬元之│89,000元  │
│    │      │                  │              │  7-11便利商店禮券      │            │
│    │      │                  │97年5月14日 │以91折購買面額20萬元之│182,000元 │
│    │      │                  │              │  新光三越百貨公司禮券  │            │
│    │      │                  │97年5月16日 │以91折購買面額50萬元之│455,000元 │
│    │      │                  │              │  新光三越百貨公司禮券  │            │
│    │      │                  │97年5月20日 │以88折購買面額20萬元之│176,000元 │
│    │      │                  │              │  SOGO百貨公司禮券      │            │
│    │      │                  │97年5月21日 │以89折購買面額60萬元之│534,000元 │
│    │      │                  │              │  新光三越百貨公司禮券  │            │
│    │      │                  │97年5月25日 │以9 折購買面額20萬元之│18萬元    │
│    │      │                  │              │  7-11便利商店禮券      │            │
│    │      │                  │97年5月25日 │以8905折購買面額226,00│201,253元 │
│    │      │                  │              │  0元之遠東百貨公司禮券 │            │
│    │      │                  │97年5月29日 │以88折購買面額30萬元之│264,000元 │
│    │      │                  │              │  SOGO百貨公司禮券      │            │
│    │      │                  │97年6月4日  │以88折購買面額50萬元之│44萬元    │
│    │      │                  │              │  SOGO百貨公司禮券      │            │
│    │      │                  │97年6月4日  │以89折購買面額30萬元之│267,000元 │
│    │      │                  │              │  新光三越百貨公司禮券  │  元        │
│    │      │                  │97年6月11日 │以91折購買面額20萬元之│182,000元 │
│    │      │                  │              │  新光三越百貨公司禮券  │            │
│    │      │                  │97年6月11日 │以91折購買面額5 萬元之│45,500元  │
│    │      │                  │              │  中油捷利卡            │            │
├──┼───┼─────────┼───────┼────────────┼──────┤
│2   │己○○│丙○○在露天拍賣網│97年5月4日  │押金                  │50萬元    │
│    │      │站上刊登禮券特惠出│97年5月7日  │以9 折購買面額57,500元│51,750元  │
│    │      │售訊息，並向己○○│              │  之遠東百貨公司禮券    │            │
│    │      │佯稱交付押金可以較│97年5月14日 │以91折購買面額28萬元之│254,800元 │
│    │      │低折扣購買禮券，張│              │  7-11便利商店禮券      │            │
│    │      │冠山因而共計匯款3,│97年5月19日 │以91折購買面額60萬元之│546,000元 │
│    │      │491,090元。       │              │  7-11便利商店禮券      │            │
│    │      │                  │97年5月23日 │以89折購買面額46萬元之│409,400元 │
│    │      │                  │              │  7-11便利商店禮券      │            │
│    │      │                  │97年5月25日 │以91折購買面額14,000元│12,740元  │
│    │      │                  │              │  之新光三越百貨公司禮券│            │
│    │      │                  │97年5月26日 │以9 折購買面額30萬元之│27萬元    │
│    │      │                  │              │  7-11便利商店禮券      │            │
│    │      │                  │97年5月27日 │以每張36元購買3900張回│140,400元 │
│    │      │                  │              │  數票                  │            │
│    │      │                  │97年5月28日 │以每張36元購買5000張回│18萬元    │
│    │      │                  │              │  數票                  │            │
│    │      │                  │97年5月29日 │以898 折（起訴書誤載為│359,200 （│
│    │      │                  │              │  91折）購買面額40萬元之│起訴書誤載為│
│    │      │                  │              │  7-11便利商店禮券      │364,000）元 │
│    │      │                  │97年5月29日 │以每張36元購買5000張回│18萬元    │
│    │      │                  │              │  數票                  │            │
│    │      │                  │97年6月2日  │以每張36元購買5000張回│18萬元    │
│    │      │                  │              │  數票                  │            │
│    │      │                  │97年6月5日  │以每張36元購買5000張回│18萬元    │
│    │      │                  │              │  數票                  │            │
│    │      │                  │97年6月8日  │以每張36元購買6300張回│226,800元 │
│    │      │                  │              │  數票                  │            │
├──┼───┼─────────┼───────┼────────────┼──────┤
│3   │亥○○│丙○○在YAHOO!奇摩│97年5月5日  │以9 折購買面額36萬元之│324,000元 │
│    │      │拍賣網站上刊登禮券│              │  SOGO百貨公司禮券      │  元        │
│    │      │特惠出售訊息，簡靜│97年5月9日  │以9 折購買面額100 萬元│90萬元    │
│    │      │如因而共計匯款9,55│              │  之SOGO百貨公司禮券    │            │
│    │      │1,820 元。        │97年5月9日  │以9 折購買面額44萬元之│396,000元 │
│    │      │                  │              │  7-11便利商店禮券      │  元        │
│    │      │                  │97年5月12日 │以89折購買面額46,000元│40,940元  │
│    │      │                  │              │  之新光三越百貨公司禮券│            │
│    │      │                  │97年5月15日 │以905 折購買面額70萬元│633,500元 │
│    │      │                  │              │  之SOGO百貨公司禮券    │            │
│    │      │                  │97年5月15日 │以9 折購買面額20萬元之│18萬元    │
│    │      │                  │              │  SOGO百貨公司禮券      │            │
│    │      │                  │97年5月15日 │以9 折購買面額120 萬元│108萬元   │
│    │      │                  │              │  之新光三越百貨公司禮券│            │
│    │      │                  │97年5月15日 │以約905 折購買面額90萬│813,500 （│
│    │      │                  │              │  元之7-11便利商店禮券（│起訴書誤載為│
│    │      │                  │              │  即起訴書第1 頁附表編號│1,267,000） │
│    │      │                  │              │  16、17部分）          │元          │
│    │      │                  │97年5月17日 │以905 折購買面額256,00│231,680元 │
│    │      │                  │              │  0 元之新光三越百貨公司│            │
│    │      │                  │              │  禮券                  │            │
│    │      │                  │97年5月17日 │以905 折購買面額187 萬│1,692,350 │
│    │      │                  │              │  元之7-11便利商店禮券  │元          │
│    │      │                  │97年5月21日 │以89折購買面額655,000 │582,950元 │
│    │      │                  │              │  元之新光三越百貨公司禮│            │
│    │      │                  │              │  券                    │            │
│    │      │                  │97年5月24日 │以92折購買面額10萬元之│92,000元  │
│    │      │                  │              │  中油卡                │            │
│    │      │                  │97年5月24日 │以89折購買面額10萬元之│89,000元  │
│    │      │                  │              │  SOGO 百 貨公司禮券    │            │
│    │      │                  │97年5月24日 │以89折購買面額565,000 │502,850元 │
│    │      │                  │              │  元之新光三越百貨公司禮│            │
│    │      │                  │              │  券                    │            │
│    │      │                  │97年5月24日 │以89折購買面額67萬元之│596,300元 │
│    │      │                  │              │  7-11便利商店禮券      │            │
│    │      │                  │97年5月28日 │以885 折購買面額80萬元│708,000元 │
│    │      │                  │              │  之SOGO百貨公司禮券    │            │
│    │      │                  │97年5月29日 │以885 折購買面額45萬元│398,250元 │
│    │      │                  │              │  之7-11便利商店禮券    │            │
│    │      │                  │97年6月3日  │以每張35元購買1500張回│52,500元  │
│    │      │                  │              │  數票                  │            │
│    │      │                  │97年6月9日  │以每張35元購買6800張回│238,000元 │
│    │      │                  │              │  數票                  │            │
├──┼───┼─────────┼───────┼────────────┼──────┤
│4   │卯○○│丙○○在露天拍賣網│97年5月15日 │以905折購買面額762,000│689,610元 │
│    │      │站上刊登禮券特惠出│              │  元之SOGO百貨公司禮券  │            │
│    │      │售訊息，卯○○因而│97年5月17日 │以9 折購買面額33萬元之│297,000元 │
│    │      │共計匯款8,875,810 │              │  新光三越百貨公司禮券  │            │
│    │      │元。              │97年5月20日 │以89折購買面額55萬元之│489,500元 │
│    │      │                  │              │  7-11便利商店禮券      │            │
│    │      │                  │97年5月20日 │以9 折購買面額110 萬元│99萬元    │
│    │      │                  │              │  之新光三越百貨公司禮券│            │
│    │      │                  │97年5月21日 │以89折購買面額100 萬元│89萬元    │
│    │      │                  │              │  之新光三越百貨公司禮券│            │
│    │      │                  │97年5月25日 │以9 折購買面額110 萬元│99萬元    │
│    │      │                  │              │  之新光三越百貨公司禮券│            │
│    │      │                  │97年5月27日 │以約898 折購買面額40萬│359,300元 │
│    │      │                  │              │  元之7-11便利商店禮券  │            │
│    │      │                  │97年5月27日 │以約898 折購買面額40萬│359,300元 │
│    │      │                  │              │  元之SOGO百貨公司禮券  │            │
│    │      │                  │97年6月2日  │以905 折購買面額150 萬│1,357,500 │
│    │      │                  │              │  元之新光三越百貨公司禮│元          │
│    │      │                  │              │  券                    │            │
│    │      │                  │97年6月4日  │以905 折購買面額100 萬│905,000元 │
│    │      │                  │              │  元之新光三越百貨公司禮│            │
│    │      │                  │              │  券                    │            │
│    │      │                  │97年6月6日  │以89折購買面額100 萬元│89萬元    │
│    │      │                  │              │  之新光三越百貨公司禮券│            │
│    │      │                  │97年6月12日 │以89折購買面額74萬元之│658,600元 │
│    │      │                  │              │  新光三越百貨公司禮券  │            │
├──┼───┼─────────┼───────┼────────────┼──────┤
│5   │子○○│丙○○在露天拍賣網│97年5月28日 │以9 折購買面額20萬元之│18萬元    │
│    │      │站上刊登禮券特惠出│              │  新光三越百貨公司禮券  │            │
│    │      │售訊息，子○○因而│97年6月6日  │以9 折購買面額14萬元之│126,000元 │
│    │      │共計匯款341,490 元│              │  新光三越百貨公司禮券  │            │
│    │      │。                │97年6月6日  │以91折購買面額39,000元│35,490元  │
│    │      │                  │              │  之新光三越百貨公司禮券│            │
├──┼───┼─────────┼───────┼────────────┼──────┤
│6   │申○○│丙○○在露天拍賣網│97年5月29日 │以9 折購買面額150 萬元│135萬元   │
│    │      │站上刊登禮券特惠出│              │  之7-11便利商店禮券    │            │
│    │      │售訊息，申○○因而│97年5月29日 │以9 折購買面額100 萬元│90萬元    │
│    │      │共計匯款5,398,000 │              │  之新光三越百貨公司禮券│            │
│    │      │元。              │97年5月29日 │以9 折購買面額15萬元之│135,000元 │
│    │      │                  │              │  SOGO百貨公司禮券      │            │
│    │      │                  │97年5月30日 │以9 折購買35萬元之遠東│315,000元 │
│    │      │                  │              │  百貨禮券              │            │
│    │      │                  │97年5月30日 │以9 折購買面額70萬元之│63萬元    │
│    │      │                  │              │  7-11便利商店禮券      │            │
│    │      │                  │97年6月6日  │以88折購買面額35萬元之│308,000元 │
│    │      │                  │              │  SOGO百貨公司禮券      │            │
│    │      │                  │97年6月6日  │以88折購買面額100 萬元│88萬元    │
│    │      │                  │              │  之新光三越百貨公司禮券│            │
│    │      │                  │97年6月11日 │以88折購買面額100 萬元│88萬元    │
│    │      │                  │              │  之7-11便利商店禮券    │            │
├──┼───┼─────────┼───────┼────────────┼──────┤
│7   │甲○○│丙○○在露天拍賣網│97年5月30日 │以94折購買面額5 萬元之│47,000元  │
│    │      │站上刊登禮券特惠出│              │  中油捷利卡            │            │
│    │      │售訊息，甲○○因而│97年6月6日  │以9 折購買面額10萬元之│9萬元     │
│    │      │共計匯款227,000 元│              │  新光三越百貨公司禮券  │            │
│    │      │。                │97年6月6日  │以9 折購買面額10萬元之│9萬元     │
│    │      │                  │              │  7-11便利商店禮券      │            │
├──┼───┼─────────┼───────┼────────────┼──────┤
│8   │寅○○│丙○○在露天拍賣網│97年5 月31日│以88折購買面額60萬元之│528,000元 │
│    │      │站上刊登禮券特惠出│  （入帳日為97│  SOGO百貨公司禮券      │            │
│    │      │售訊息，寅○○因而│  年6月2日）  │                        │            │
│    │      │共計匯款819,000 元│97年6月11日 │以不詳折扣購買禮券20萬│20萬元    │
│    │      │。                │              │  元                    │            │
│    │      │                  │97年6月14日 │以91折購買面額10萬元之│91,000元  │
│    │      │                  │  （入帳日為97│  新光三越百貨公司禮券  │            │
│    │      │                  │  年6月16日） │                        │            │
├──┼───┼─────────┼───────┼────────────┼──────┤
│9   │巳○  │丙○○在露天拍賣網│97年6月1日    │以88折購買面額20萬元之SO│176,000元   │
│    │      │站上刊登禮券特惠出│              │GO百貨公司禮券          │            │
│    │      │售訊息，巳○因而匯│              │                        │            │
│    │      │款176,000 元。    │              │                        │            │
├──┼───┼─────────┼───────┼────────────┼──────┤
│10  │符韶雲│丙○○在露天拍賣網│97年6月3日    │以88折購買面額16萬元之新│140,800元   │
│    │      │站上刊登禮券特惠出│              │光三越百貨公司禮券      │            │
│    │      │售訊息，符韶雲因而│              │                        │            │
│    │      │匯款140,800 元。  │              │                        │            │
├──┼───┼─────────┼───────┼────────────┼──────┤
│11  │戊○○│丙○○在露天拍賣網│97年6月5日    │以9 折至93折間之折扣購買│48萬元      │
│    │      │站上刊登禮券特惠出│              │面額不詳之禮券，折扣後應│            │
│    │      │售訊息，並稱只要先│              │付金額為72萬元          │            │
│    │      │付打折後金額之三分│              │                        │            │
│    │      │之二，即可先取得禮│              │                        │            │
│    │      │券，戊○○因而匯款│              │                        │            │
│    │      │48萬元。          │              │                        │            │
├──┼───┼─────────┼───────┼────────────┼──────┤
│12  │宇○○│丙○○在露天拍賣網│97年6月6日  │以9 折購買面額40萬元之│36萬元    │
│    │      │站上刊登禮券特惠出│              │  7-11便利商店禮券      │            │
│    │      │售訊息，宇○○因而│97年6月6日  │以89折購買面額15萬元之│133,500元 │
│    │      │共計匯款985,000 元│              │  7-11便利商店禮券      │            │
│    │      │（嗣丙○○曾於97年│97年6月6日  │以89折購買面額7,000 元│6,230元   │
│    │      │6 月18日退款78,000│              │  之新光三越百貨公司禮券│            │
│    │      │元予宇○○）。    │97年6月9日  │以89折購買面額143,000 │127,270元 │
│    │      │                  │              │  元之新光三越百貨公司禮│            │
│    │      │                  │              │  券                    │            │
│    │      │                  │97年6月16日 │以88折購買面額20萬元之│176,000元 │
│    │      │                  │              │  新光三越百貨公司禮券  │            │
│    │      │                  │97年6月16日 │以91折購買面額20萬元之│182,000元 │
│    │      │                  │              │  新光三越百貨公司禮券  │            │
├──┼───┼─────────┼───────┼────────────┼──────┤
│13  │辰○○│丙○○在露天拍賣網│97年6月8日  │以87折購買面額20萬元之│174,000元 │
│    │      │站上刊登禮券特惠出│              │  遠東百貨公司禮券      │            │
│    │      │售訊息，辰○○因而│97年6月12日 │以91折購買面額10萬元之│91,000元  │
│    │      │共計匯款265,000 元│              │  家樂福禮券            │            │
│    │      │。                │              │                        │            │
├──┼───┼─────────┼───────┼────────────┼──────┤
│14  │酉○○│丙○○在露天拍賣網│97年6月9日    │以87折購買面額20萬元之遠│174,000元   │
│    │      │站上刊登禮券特惠出│              │東百貨公司禮券          │            │
│    │      │售訊息，酉○○因而│              │                        │            │
│    │      │匯款174,000 元。  │              │                        │            │
├──┼───┼─────────┼───────┼────────────┼──────┤
│15  │丑○○│丑○○經丙○○之妹│97年6月9日前│以91折購買面額80萬元之│728,000元 │
│    │      │林憶貞介紹，知悉林│  陸續交付    │  新光三越百貨公司禮券  │            │
│    │      │雅雯從事禮券低價販│97年6月17日 │以91折購買面額5 萬元之│45,500元（│
│    │      │售，丑○○與丙○○│              │  新光三越百貨公司禮券  │丑○○與林雅│
│    │      │聯繫議價後，向林雅│              │                        │雯以前債權債│
│    │      │雯購買禮券，因而將│              │                        │務一併結算後│
│    │      │購買禮券款項交給林│              │                        │之金額）    │
│    │      │憶貞轉交丙○○（未│              │                        │            │
│    │      │取得禮券之款項共計│              │                        │            │
│    │      │773,500元）。     │              │                        │            │
├──┼───┼─────────┼───────┼────────────┼──────┤
│16  │天○○│丙○○在露天拍賣網│97年6月11日   │以86折購買面額30萬元之SO│258,000元   │
│    │      │站上刊登禮券特惠出│              │GO百貨公司禮券          │            │
│    │      │售訊息，天○○因而│              │                        │            │
│    │      │匯款258,000 元。  │              │                        │            │
├──┼───┼─────────┼───────┼────────────┼──────┤
│17  │庚○○│丙○○在露天拍賣網│97年6月11日   │以91折購買面額20萬元之新│182,000元   │
│    │      │站上刊登禮券特惠出│              │光三越百貨公司禮券      │            │
│    │      │售訊息，庚○○因而│              │                        │            │
│    │      │匯款182,000 元。  │              │                        │            │
├──┼───┼─────────┼───────┼────────────┼──────┤
│18  │丁○○│丁○○經丑○○介紹│97年6月13日   │以91折購買面額100 萬元之│91萬元      │
│    │      │，知悉丙○○從事禮│              │新光三越百貨公司禮券    │            │
│    │      │券低價販售，丁○○│              │                        │            │
│    │      │與丙○○聯繫議價後│              │                        │            │
│    │      │，向丙○○購買禮券│              │                        │            │
│    │      │，因而匯款91萬元至│              │                        │            │
│    │      │丙○○指定帳戶內。│              │                        │            │
├──┼───┼─────────┼───────┼────────────┼──────┤
│19  │地○○│丙○○在露天拍賣網│97年6 月13日（│以88折購買面額20萬元之新│176,000元   │
│    │      │站上刊登禮券特惠出│起訴書誤載為97│光三越百貨公司禮券      │            │
│    │      │售訊息，地○○因而│年6月12日）   │                        │            │
│    │      │匯款176,000 元。  │              │                        │            │
├──┼───┼─────────┼───────┼────────────┼──────┤
│20  │乙○○│丙○○在露天拍賣網│97年6月13日   │以9 折購買面額10萬元之7-│9 萬元（起訴│
│    │      │站上刊登禮券特惠出│              │11便利商店禮券（起訴書誤│書誤載為140,│
│    │      │售訊息，乙○○因而│              │載為以88折購買面額16萬元│800元）     │
│    │      │匯款9 萬元。      │              │之SOGO百貨公司禮券）    │            │
├──┼───┼─────────┼───────┼────────────┼──────┤
│21  │午○○│丙○○在露天拍賣網│97年6月13日   │以9 折購買面額10萬元之7-│9 萬元      │
│    │      │站上刊登禮券特惠出│              │11便利商店禮券          │            │
│    │      │售訊息，午○○因而│              │                        │            │
│    │      │匯款9 萬元。      │              │                        │            │
└──┴───┴─────────┴───────┴────────────┴──────┘
┌───────────────────────────────────────────┐
│附表二                                                                                │
├──┬─────────┬─────────┬────────┬───────────┤
│編號│罪名              │科刑              │沒收            │備註                  │
├──┼─────────┼─────────┼────────┼───────────┤
│1   │丙○○犯詐欺取財罪│處有期徒刑壹年    │扣案電腦主機1台 │即附表一編號1所示犯行 │
├──┼─────────┼─────────┼────────┼───────────┤
│2   │丙○○犯詐欺取財罪│處有期徒刑壹年    │扣案電腦主機1台 │即附表一編號2所示犯行 │
├──┼─────────┼─────────┼────────┼───────────┤
│3   │丙○○犯詐欺取財罪│處有期徒刑壹年陸月│扣案電腦主機1台 │即附表一編號3所示犯行 │
├──┼─────────┼─────────┼────────┼───────────┤
│4   │丙○○犯詐欺取財罪│處有期徒刑壹年伍月│扣案電腦主機1台 │即附表一編號4所示犯行 │
├──┼─────────┼─────────┼────────┼───────────┤
│5   │丙○○犯詐欺取財罪│處有期徒刑捌月    │扣案電腦主機1台 │即附表一編號5所示犯行 │
├──┼─────────┼─────────┼────────┼───────────┤
│6   │丙○○犯詐欺取財罪│處有期徒刑壹年貳月│扣案電腦主機1台 │即附表一編號6所示犯行 │
├──┼─────────┼─────────┼────────┼───────────┤
│7   │丙○○犯詐欺取財罪│處有期徒刑柒月    │扣案電腦主機1台 │即附表一編號7所示犯行 │
├──┼─────────┼─────────┼────────┼───────────┤
│8   │丙○○犯詐欺取財罪│處有期徒刑拾月    │扣案電腦主機1台 │即附表一編號8所示犯行 │
├──┼─────────┼─────────┼────────┼───────────┤
│9   │丙○○犯詐欺取財罪│處有期徒刑陸月    │扣案電腦主機1台 │即附表一編號9所示犯行 │
├──┼─────────┼─────────┼────────┼───────────┤
│10  │丙○○犯詐欺取財罪│處有期徒刑伍月    │扣案電腦主機1台 │即附表一編號10所示犯行│
├──┼─────────┼─────────┼────────┼───────────┤
│11  │丙○○犯詐欺取財罪│處有期徒刑玖月    │扣案電腦主機1台 │即附表一編號11所示犯行│
├──┼─────────┼─────────┼────────┼───────────┤
│12  │丙○○犯詐欺取財罪│處有期徒刑拾月    │扣案電腦主機1台 │即附表一編號12所示犯行│
├──┼─────────┼─────────┼────────┼───────────┤
│13  │丙○○犯詐欺取財罪│處有期徒刑柒月    │扣案電腦主機1台 │即附表一編號13所示犯行│
├──┼─────────┼─────────┼────────┼───────────┤
│14  │丙○○犯詐欺取財罪│處有期徒刑陸月    │扣案電腦主機1台 │即附表一編號14所示犯行│
├──┼─────────┼─────────┼────────┼───────────┤
│15  │丙○○犯詐欺取財罪│處有期徒刑拾月    │                │即附表一編號15所示犯行│
├──┼─────────┼─────────┼────────┼───────────┤
│16  │丙○○犯詐欺取財罪│處有期徒刑柒月    │扣案電腦主機1台 │即附表一編號16所示犯行│
├──┼─────────┼─────────┼────────┼───────────┤
│17  │丙○○犯詐欺取財罪│處有期徒刑陸月    │扣案電腦主機1台 │即附表一編號17所示犯行│
├──┼─────────┼─────────┼────────┼───────────┤
│18  │丙○○犯詐欺取財罪│處有期徒刑拾月    │                │即附表一編號18所示犯行│
├──┼─────────┼─────────┼────────┼───────────┤
│19  │丙○○犯詐欺取財罪│處有期徒刑陸月    │扣案電腦主機1台 │即附表一編號19所示犯行│
├──┼─────────┼─────────┼────────┼───────────┤
│20  │丙○○犯詐欺取財罪│處有期徒刑肆月    │扣案電腦主機1台 │即附表一編號20所示犯行│
├──┼─────────┼─────────┼────────┼───────────┤
│21  │丙○○犯詐欺取財罪│處有期徒刑肆月    │扣案電腦主機1台 │即附表一編號21所示犯行│
└──┴─────────┴─────────┴────────┴───────────┘
附錄本案論罪科刑法條：
中華民國刑法第339條
意圖為自己或第三人不法之所有，以詐術使人將本人或第三人之
物交付者，處5 年以下有期徒刑、拘役或科或併科1 千元以下罰
金。
以前項方法得財產上不法之利益或使第三人得之者，亦同。
前二項之未遂犯罰之。


司法院資訊處製作；財團法人民間司法改革基金會備份。
